臺灣高等法院刑事判決　　　　　　　　　　　　　九十一年度上易字第一六九五號
　　上　訴　人
　　即 自訴 人　乙○○○科技股份有限公司
　　代　表　人　丙○○
　　代　理　人　丁○○
　　被　　　告　甲○○○事業有限公司
　　兼 代表 人　戊○○
　　選任辯護人　陳適庸
右上訴人因被告侵占等案件，不服臺灣臺北地方法院九十年度自字第五七四號，中華
民國九十一年五月二十四日第一審判決，提起上訴，本院判決如左：
    主  文
上訴駁回。
    理  由
一、本案經本院審理結果，認第一審判決對被告甲○○○事業有限公司、戊○○為無
    罪之諭知，經核並無不當，應予維持，並引用第一審判決書記載之證據及理由。
二、自訴人上訴意旨略以：系爭著作物之著作權既約定由出資人取得，自訴人為出資
    人，自原始取得著作人格權及著作財產權，此自始明確，並無所謂著作財產權歸
    屬有爭執之情，被告侵害著作權自九十年二月五日起即陸續發生，當時尚未發生
    債務糾紛，被告明知ＭＶＰ１６８．ｃｏｍ網站內容之著作權屬自訴人所有，竟
    以自己名義對外提供予不特定人利用，顯有侵害著作權之犯行云云為由，指摘原
    判決。
三、經查：
  (一)被告長昇公司九十年二月五日其網站內容（見原審卷自證三），固有部分相同，
    惟據兩造簽立之買賣暨合作契約書第三條、第六條均約定：「甲方（即自訴人）
    經營團隊應於本契約書簽訂後一年內，轉讓五十萬股（即五百張股票）予戊○○
    、凌平彰．．．」，顯見兩造係基於相互投資方式經營網站。次據卷附之兩造網
    站首頁出現相同之對網站使用人之問候語，均為「發哥、花妹向大家拜年」，而
    依兩造簽立之網站內容維護服務合約第一條約定，自訴人經營之網站內容由被告
    公司負責提供及更新，再綜觀兩造所簽立之合約，並無約定被告公司不得使用其
    製作提供之網站內容，則被告公司在其網站使用由其製作提供予自訴人網站使用
    之相同內容，並標示著作權為被告公司所有，應屬著作權所有權歸屬之民事爭執
    ，尚難執此即認有以重製方法侵害著作權。
  (二)兩造關於九十年八月一日之網站內容（見原審卷自證四）固屬相同，惟據自訴人
    自陳於九十年四月卅日即已終止兩造之網站內容維護服務合約（見本院九十一年
    七月十五日筆錄），自訴人既已終止合約，自無從主張對該網頁內容享有著作權
    ，從而其指訴被告有侵害其著作權、侵占、背信犯行，自非有據。
  (三)自訴人仍執陳詞上訴，認被告有侵害著作權、侵占、背信犯行，為無理由，其上
    訴應予駁回。
據上論斷，應依刑事訴訟法第三百七十三條、第三百六十八條，判決如主文。
中      華      民      國      九十一      年      八      月    六    日
                              臺灣高等法院刑事第十三庭
                                  審判長法  官  蔡    燉
                                        法  官  鄧  振  球
                                        法  官  李  春  地
右正本證明與原本無異。
不得上訴。
                                        書記官  柳  秋  月
中      華      民      國    九十一    年      八      月     十五     日
